# 有一笔维修清理费，该进什么科目呢？求教陈版主。

提问人：qqhu210210 时间：2017-07-19 15:02:55
背景如下，有一笔清淤费。为了整个工程的安全运行。合同签订时间为本年 6 月。收益期截止为 2020 年 12 月 31 日。清淤工程可能于本年就能完工。那这比费用我应该做预提？在整个受益期预提还是应该入长期待摊费用？可是记长摊又该在什么时候开始记呢。谢谢

回答人：chenyiwei
如果不增加该固定资产的未来经济利益流入潜力，只是为了保证安全运行和维持原设计的产出能力，则不予以待摊或预提，直接在发生时费用化处理（计入管理费用）。 如果采用BOT会计模式，采用无形资产模式核算，则在两次清淤的间隔期内可以分年预提预计负债，并计入各该年度的主营业务成本。但非BOT模式下不可采用预提或待摊的做法。

提问人：qqhu210210 时间：2017-07-20 09:57:39
@chenyiwei 陈版主，您的回复我豁然开朗。但是有两个疑惑： （ 1 ）那比如装修费是不是您说的能增加固定资产收益能力，所以进待摊费用，对嘛？ （ 2 ）请问，您说的这个准则哪里可以找到吗？或者什么别的规定。 （ 3 ）不进资产我可以理解，但是预提也不可以吗？还是不太理解

回答人：chenyiwei
1 、不能增加经济利益流入能力的维修费直接费用化，不能待摊，即不能确认为任何资产。 2 、固定资产、或有事项等准则中对此均有规定。 3 、对照或有事项准则中对预计负债确认条件的规定，不构成现时的法定或合同义务。